【裁判字號】    99,訴,628
【裁判日期】    990331
【裁判案由】    毒品危害防制條例
【裁判全文】
臺灣板橋地方法院刑事判決               99年度訴字第628號
公  訴  人  臺灣板橋地方法院檢察署檢察官
被      告  甲○○
上列被告因毒品危害防制條例案件，經檢察官提起公訴（98年度
毒偵字第8643號），被告於準備程序中對被訴之事實為有罪陳述
，本院合議庭裁定由受命法官獨任行簡式審判程序，並判決如下
：
    主  文
甲○○施用第一級毒品，累犯，處有期徒刑拾月，扣案注射針筒
陸拾陸枝沒收；又施用第二級毒品，累犯，處有期徒刑伍月；應
執行有期徒刑壹年，前揭扣案注射針筒陸拾陸枝沒收。
    事  實
一、甲○○於民國92年間，因施用第一級毒品案件，經本院以92
    年度毒聲字第1371號裁定送勒戒處所施以觀察、勒戒後，因
    認有繼續施用毒品傾向，由本院另以93年度毒聲字第1002號
    裁定令入戒治處所施以強制戒治，自93年6 月29日起開始執
    行，至94年3 月11日止已屆滿6 月，其成效經評定為合格，
    無繼續戒治之必要而釋放出所，該次施用毒品犯行，並經臺
    灣板橋地方法院檢察署檢察官以94年度戒毒偵字第194 號為
    不起訴處分確定；又於95年間，因施用第一、二級毒品案件
    ，經本院以95年度訴字第3255號判決判處有期徒刑8 月、4
    月，並定應執行有期徒刑1 年確定（嗣經本院以96年度聲減
    字第467 號裁定減為有期徒刑4 月、2 月，並定應執行有期
    徒刑6 月確定），96年7 月23日易科罰金執行完畢；又於96
    年間，因施用第一、二級毒品案件，經台灣高等法院以96年
    度上訴字第8221號判決判處應執行有期徒刑10月確定（尚未
    執行完畢）；另於97年間，因施用第一、二級毒品案件，經
    本院以97年度訴字第297 號判決判處應執行有期徒刑10月確
    定（尚未執行完畢）；復於97年間，因施用第一、二級毒品
    案件，經本院以98年度訴緝字第338 號判決判處應執行有期
    徒刑1 年確定（尚未執行完畢）；詎仍未知所戒慎，而為下
    列犯行：
(一)、基於施用第一級毒品海洛因之犯意，於98年11月18日上午7
    時許，在桃園縣平鎮市○○路301 巷16號7 樓之4 住處內，
    以將第一級毒品海洛因摻水置於針筒內注射身體之方式，施
    用海洛因1 次。
(二)、另基於施用第二級毒品甲基安非他命之犯意，於98年11月18
    日上午7 時許，在同上地點，以將第二級毒品甲基安非他命
    置於玻璃球內燒烤後吸食煙氣之方式，施用甲基安非他命1
    次；嗣於98年11月18日8 時許，因他案通緝中，為警於桃園
    縣平鎮市○○路301 巷16號地下室2 樓緝獲，並自其身上扣
    得其所有，供其本件施用海洛因犯行所用之針筒4 枝，另在
    其所駕駛之自小客車上扣得與其本件施用毒品犯行無關之分
    裝袋70只，復在其上址住處內扣得其所有，供本件施用海洛
    因犯行所用之針筒62枝，暨與其本件施用毒品犯行無關之不
    明殘渣袋2 只、海洛因8 包、甲基安非他命9 袋、分裝杓2
    支、葡萄糖2 包、電子磅秤1 台、分裝袋（大）100 只、分
    裝袋（中）245 只、分裝袋（小）83只、0000000000及0000
    000000號行動電話等物品（前開扣案物品，為甲○○涉犯販
    賣第一級毒品、轉讓第二級毒品等罪嫌之證物，臺灣板橋地
    方法院檢察署檢察官併業另以98年度偵字第31870 號對甲○
    ○提起公訴），甲○○且同意接受員警採尿，其尿液檢體經
    送驗後，呈鴉片類與甲基安非他命陽性反應。
二、案經臺北縣政府警察局蘆洲分局報告臺灣板橋地方法院檢察
    署檢察官偵查後起訴。
    理    由
一、認定犯罪事實所憑之證據及理由：
(一)、訊據被告對其上揭時間、地點施用第一級毒品海洛因、第二
    級毒品甲基安非他命之事實，於本院審理中自白不諱，而其
    為警查獲時，同意接受員警採尿，經警將所採集被告尿液檢
    體送驗後，甲基安非他命與鴉片類均呈陽性反應，有臺北縣
    政府警察局蘆洲分局查獲毒品案件被移送者代碼對照表、台
    灣檢驗科技股份有限公司98年12月2 日出具之濫用藥物檢驗
    報告各1 份附卷足憑（見偵查卷第22、44頁）；綜上，堪認
    被告自白，核與事實相符，堪以採信。
(二)、按觀察、勒戒或強制戒治執行完畢釋放後，5 年內再犯施用
    第一、二級毒品之罪者，檢察官應依法追訴，毒品危害防制
    條例第23條第2 項定有明文；查被告於92年間，因施用第一
    級毒品案件，經本院以92年度毒聲字第1371號裁定送勒戒處
    所施以觀察、勒戒後，因認有繼續施用毒品傾向，由本院另
    以93年度毒聲字第1002號裁定令入戒治處所施以強制戒治，
    自93年6 月29日起開始執行，至94年3 月11日止已屆滿6 月
    ，其成效經評定為合格，無繼續戒治之必要而釋放出所，該
    次施用毒品犯行，並經臺灣板橋地方法院檢察署檢察官以94
    年度戒毒偵字第194 號為不起訴處分確定等情，有臺灣板橋
    地方法院檢察署檢察官94年度戒毒偵字第194 號不起訴處分
    書、臺灣高等法院被告前案紀錄表等附卷足參，是被告於94
    年3 月11日強制戒治執行完畢釋放後，5 年內，再為本件施
    用第一、二級毒品罪，亦甚明確；綜上，本件事證已明，被
    告犯行堪以認定。
二、應適用之法律、科刑審酌事由暨沒收物之處理：
(一)、核被告如事實欄一(一)所為，係犯毒品危害防制條例第10條第
    1 項之施用第一級毒品罪；其如事實欄一(二)所為，係犯同條
    例第10條第2 項之施用第二級毒品罪；被告施用前持有第一
    級毒品海洛因、第二級毒品甲基安非他命之低度行為，均各
    為其施用第一、二級毒品之高度行為所吸收，均不另論罪；
    又被告於95年間，因施用第一、二級毒品案件，經本院以95
    年度訴字第3255號判決判處有期徒刑8 月、4 月，並定應執
    行有期徒刑1 年確定（嗣經本院以96年度聲減字第467 號裁
    定減為有期徒刑4 月、2 月，並定應執行有期徒刑6 月確定
    ），96年7 月23日易科罰金執行完畢等情，有前揭臺灣高等
    法院被告前案紀錄表附卷可憑，是其於有期徒刑執行完畢後
    ，5 年以內，故意再犯本件有期徒刑以上之2 罪，均為累犯
    ，應各依刑法第47條第1 項規定，均加重其刑；至其前開所
    犯2 罪間，犯意各別、行為互殊，應予分論併罰。
(二)、爰審酌被告曾因施用毒品犯行受觀察勒戒、強制戒治及刑罰
    執行，仍漠視法令禁制而犯本罪，顯未知所戒慎，惟兼衡其
    施用毒品所生危害，實以自戕身心健康為主，對於他人生命
    、身體、財產等法益，尚無明顯而重大之實害，暨其犯罪後
    坦認犯行之態度等一切情狀，就其前開所犯各罪，分別量處
    如主文所示之刑，併定其應執行之刑，以示懲儆。
(三)、扣案注射針筒4 枝、62枝，計66枝，係被告所有供本件施用
    海洛因犯罪所用之物，爰依刑法第38條第1 項第2 款規定，
    宣告沒收；至扣案內含不明粉末之殘渣袋2 只，並無任何鑑
    定報告足徵確為海洛因或甲基安非他命或其他毒品，即難逕
    認屬毒品違禁物且與被告本件犯行有何關聯，其餘扣案物品
    則與被告本件施用第一、二級毒品犯行無關，是均爰不併於
    本案宣告沒收或銷燬，附此敘明。
據上論斷，應依刑事訴訟法第273 條之1 、第299 條第1 項前段
，毒品危害防制條例第10條第1 項、第2 項，刑法第11條、第47
條第1 項、第51條第5 款、第38條第1 項第2 款，判決如主文。
本案經檢察官高智美到庭執行職務。
中    華    民    國    99    年    3     月    31    日
                  刑事第十九庭法  官  陳明偉
以上正本證明與原本無異。
如不服本判決應於送達後10日內向本院提出上訴狀。
                              書記官  陳玉心
中    華    民    國    99    年    3     月    31    日
附錄本案論罪科刑法條全文
毒品危害防制條例第10條
施用第一級毒品者，處六月以上五年以下有期徒刑。
施用第二級毒品者，處三年以下有期徒刑。

司法院資訊處製作；財團法人民間司法改革基金會備份。
